臺灣士林地方法院交通事件裁定　　　　100年度交聲字第933號
原處分機關　臺北市交通事件裁決所
異　議　人　胡承彥
即受處分人
上列異議人即受處分人因違反道路交通管理處罰條例案件，對於
臺北市交通事件裁決所於民國100 年8 月22日所為之處分（原處
分案號：北市裁申字第裁22-AX0000000號），聲明異議，本院裁
定如下：
    主  文
異議駁回。
    理  由
一、原處分意旨略以：異議人即受處分人胡承彥於民國100 年4
    月26日上午11時31分許，在臺北市○○路，因將其所有車牌
    號碼為7418-JT 號自小客車停放在禁止臨時停車之處所，為
    警以異議人有違反道路交通管理處罰條例第56條第1 項第1
    款之規定掣單舉發。經異議人提出申訴，原處分機關函請舉
    發單位調查結果，仍認異議人有上開違規行為，乃依道路交
    通管理處罰條例第56條第1 項第1 款規定，裁決異議人新臺
    幣（下同）900 元罰鍰。
二、異議意旨略以：舉發當地有私人停車位，該停車位本來出口
    是在右方，所以右方即道路路邊有劃設紅線，但在2 年前該
    私人停車位已將出口改到正前方，所以該地已經沒有劃設紅
    線的必要，當地很多人會自己畫紅線，伊以為該地紅線是私
    人劃設。伊認為該地紅線已經沒有存在的基礎，為何還有紅
    線一直存在該處，伊懷疑那裡是警方養CASE的地方，好讓民
    眾誤解而被開單，事後伊有去派出所申訴，受理的員警說開
    單的警察還沒回來，伊以為得到安心的理由才放心離開，為
    此聲明異議云云。
三、按紅實線（以下簡稱紅線）設於路側，用以禁止臨時停車；
    汽車駕駛人在禁止臨時停車處所停車者，處600 元以上1,20
    0 元以下罰鍰，道路交通標誌標線號誌設置規則第149 條第
    1 項第1 款第5 目、道路交通管理處罰條例第56條第1 項第
    1 款分別定有明文。而法院認為聲明異議無理由者，應以裁
    定駁回之，道路交通事件處理辦法第18條亦著有明文。
四、經查：異議人於舉發時間、地點，將其所有上開自小客車停
    放在紅線路段上之事實，為異議人所不爭執，且有採證相片
    2 幀在卷可稽，此部分事實自堪信為真實。異議人雖以前詞
    置辯，且案發後經異議人向相關主管機關陳述意見後，臺北
    市交通管制工程處認為本件舉發地點之停車場出入口已改變
    位置，路邊停車不影響停車場車輛進出，而於100 年8 月18
    日以前塗銷禁止臨時停車紅線5 公尺，此有臺北市交通管制
    工程處100 年7 月26日北市交工設字第10032444001 號函文
    1 紙在卷可參（參本院卷第19頁），惟查證人即本件舉發員
    警林信甫於本院具結證稱：本件是由民眾舉報後，勤指中心
    通報舉發地點有紅線違規停放車輛，伊才到現場查看，發現
    異議人所有之上開自小客車停放處所，路邊確實有劃設紅線
    ，且車上沒有任何人，經伊拍照後逕行舉發，對於異議人上
    開異議內容，因異議人所停道路上有明顯的紅線，且看不出
    來是私人繪製，所以依照現況依法告發，至於該紅線當初劃
    設的理由為何，伊不清楚，該處確實是轉彎處，在轉彎處繪
    製紅黃線是很普遍的，故當時伊並無覺得有任何不妥等語（
    參本院卷第29頁反面、第30頁），而表明其舉發當時是依照
    異議人所有之自小客車停放在前開紅線路段之現況依法舉發
    。本院認為道路交通標誌、標線、號誌之設置，係主管機關
    基於整體交通考量所為之縝密規劃，目的係為維護社會大眾
    使用道路之秩序，用以確保人車通行之安全，在非緊急避難
    情況下，尚不能以任何原因恣意枉顧交通標誌、標線、號誌
    ，否則交通秩序必然無法維繫，人車生命安全將無以確保，
    且任何用路人駕車行駛在道路上時，理應遵守交通標誌、標
    線、號誌之設置，茍認為設置不當，應向道路主管機關陳述
    意見，豈有任由民眾逐一審查交通標線是否設置得當，而逕
    行決定不予遵守之理？是以異議人異議理由稱該路面紅線已
    無存在基礎縱然屬實，亦應事先向主管機關陳述意見，供該
    機關決定是否有塗銷之必要，再於塗銷後予以停放，不得罔
    顧仍有紅線劃設之現狀予以停放，故本件事後縱經臺北市交
    通管制工程處塗銷紅線，亦無從解免異議人之違規責任。
五、綜上所述，本件異議人前開違規事實明確，原處分機關據以
    裁罰，並無違誤，本件異議為無理由，應予駁回。
據上論斷，應依道路交通事件處理辦法第18條，裁定如主文。
中    華    民    國   100    年    11    月    30    日
                              交通法庭法  官  鄭光婷
以上正本證明與原本無異。
如不服本裁定，應於裁定送達後5 日內，向本院提出抗告狀。
                                      書記官  方蘭芬
中    華    民    國   100    年    12    月    2     日